臺灣屏東地方法院刑事判決　　　　　　　109年度訴字第558號
公　訴　人　臺灣屏東地方檢察署檢察官
被　　　告　鄭己豐




指定辯護人　本院公設辯護人　謝弘章
被　　　告　陳依芳




指定辯護人　鍾武雄律師（義務辯護）
上列被告因違反毒品危害防制條例等案件，經檢察官提起公訴（
109 年度偵字第5899、5900號，109 年度毒偵字第686 號）及移
送併辦（109 年度偵字第7130號、110 年度偵字第652 號），本
院判決如下：
    主  文
乙○○犯如附表一至三所示之罪，各處如附表一至三「主文欄」
所示之刑及沒收。應執行有期徒刑柒年。
甲○○犯如附表一所示之罪，各處如附表一「主文欄」所示之刑
及沒收。應執行有期徒刑肆年貳月。
乙○○被訴施用第一、二級毒品部分，公訴不受理。
    事  實
一、乙○○、甲○○均明知甲基安非他命為毒品危害防制條例第
    2 條第2 項第2 款所列管之第二級毒品，未經許可，不得持
    有、販賣，竟仍先後為下列犯行：
  ㈠乙○○、甲○○意圖營利，共同基於販賣第二級毒品甲基安
    非他命之犯意聯絡，於如附表一所示之時間、地點，以如附
    表一所示之方式，分別販賣第二級毒品甲基安非他命予如附
    表一所示之人（如附表一編號3 所示部分，另與邱旭昌共同
    犯之，邱旭昌部分經檢察官另行提起公訴）。
  ㈡乙○○意圖營利，基於販賣第二級毒品甲基安非他命之犯意
    ，於如附表二所示之時間、地點，以如附表二所示之方式，
    分別販賣第二級毒品甲基安非他命予如附表二所示之人。
二、乙○○明知海洛因、甲基安非他命分別為毒品危害防制條例
    第2 條第2 項第1 、2 款所列管之第一、二級毒品，未經許
    可，不得持有及轉讓；亦明知甲基安非他命經行政院衛生福
    利部公告列為禁藥管理，屬藥事法所稱之禁藥，未經許可，
    不得轉讓，竟基於轉讓第一級毒品海洛因、禁藥即第二級毒
    品甲基安非他命之犯意，於如附表三所示之時間、地點，以
    如附表三所示之轉讓方式，同時轉讓海洛因、甲基安非他命
    予甲○○1 次。
三、嗣警方依法對甲○○所持門號0000000000號、乙○○所持門
    號0000000000號行動電話號碼執行通訊監察，並於民國109
    年4 月9 日13時50分許，在屏東縣屏東市光復路與光復路35
    0 巷巷口，經乙○○同意後執行搜索，當場扣得如附表四所
    示之物；嗣於同年6 月18日21時許，在甲○○當時位在屏東
    縣○○市○○路00號居所，經乙○○、甲○○同意後執行搜
    索，當場扣得如附表五所示之物，循線查悉上情。
四、案經屏東縣政府警察局內埔分局（下稱內埔分局）報告臺灣
    屏東地方檢察署（下稱屏東地檢署）檢察官偵查起訴及移送
    併案審理。
    理  由
壹、有罪部分
一、按被告以外之人於審判外之陳述，雖不符刑事訴訟法第159
    條之1 至之4 等規定，惟經當事人於審判程序同意作為證據
    ，法院審酌該言詞或書面陳述作成時之情況，認為適當者，
    亦得為證據，刑事訴訟法第159 條之5 第1 項定有明文。查
    本判決以下所引用具傳聞性質之證據，檢察官、被告乙○○
    、甲○○及其等辯護人於本院審理中均表示同意有證據能力
    （本院卷二第72至73頁），本院審酌上開證據資料作成時之
    情況，並無任何違法取證之不適當情形，且對於被告2 人涉
    案之事實具有相當之關聯性，依刑事訴訟法第159 條之5 第
    1 項規定，認均具有證據能力。
二、事實認定
  ㈠上開事實，業據被告2 人於偵查及本院審理時均坦承不諱，
    核與證人即如附表一至三所示交易或轉讓對象於偵查中之證
    述均大致相符（見附表一至三證據名稱及出處欄），並有如
    附表一至三證據名稱及出處欄所示之證據，及員警偵查報告
    、自願受搜索同意書，屏東縣政府警察局屏東分局（下稱屏
    東分局）搜索扣押筆錄、扣押物品目錄表，門號查詢單明細
    ，內埔分局搜索扣押筆錄、扣押物品目錄表，本院109 年3
    月17日屏院進刑星109 年度聲監可字第29號函，109 年度聲
    監字第118 號通訊監察書、電話附表、通聯調閱查詢單，10
    9 年度聲監字第226 、227 號，109 年度聲監續字第705 、
    706 、866 號通訊監察書暨電話附表等件在卷可稽（警一卷
    第3 至4 、29至37頁，警二卷第149 、169 、321 至327 頁
    ，他885 卷第5 至11、13至16頁，偵5899卷第247 至256 頁
    ），復有如附表四編號3 至16所示之物扣案可佐。又扣案如
    附表四編號3 至16所示之物，經高雄市立凱旋醫院鑑定結果
    ，均確屬第二級毒品甲基安非他命無訛，有高雄市立凱旋醫
    院109 年5 月19日高市凱醫驗字第64355 號濫用藥物成品檢
    驗鑑定書在卷可憑（毒偵686 卷第87至91頁），堪認被告2
    人上開任意性自白均核與客觀事實相符，可以採信。
  ㈡按販賣毒品之所謂販賣行為，係行為人基於營利之目的，而
    販入或賣出毒品而言。販賣毒品者，其主觀上須有營利之意
    圖，且客觀上有販賣之行為即足構成，至於實際上是否已經
    獲利則非所問。即於有償讓與他人之初，係基於營利之意思
    ，並著手實施，而因故無法高於購入之原價出售，最後不得
    不以原價或低於原價讓與他人時，仍屬販賣行為。必始終無
    營利之意思，縱以原價或低於原價有償讓與他人，方難謂為
    販賣行為，而僅以轉讓罪論處（最高法院100 年度台上字第
    4683號判決意旨參照）。次按販賣毒品乃違法行為，交易雙
    方類皆以隱匿秘密之方式而為，且毒品無公定價格，每次購
    買價量，隨時可能依雙方關係深淺、資力、需求量及對行情
    之認知、來源是否充裕、查緝是否嚴緊，購買者被查獲時供
    述來源對象之可能性風險等因素之評估，因而異其標準，機
    動調整，非可一概而論。販賣毒品之利潤所得，除經坦承犯
    行或價量俱屬明確者外，本難查得實情，是以除非別有積極
    事證，足認係以同一價量委託代買、轉售或無償贈與，確未
    牟利以外，尚難執此遽認非法販賣毒品之證據尚有不足（最
    高法院97年度台上字第1012號、97年度台上字第3557號判決
    意旨參照）。經查，被告乙○○為如附表一至二所示；被告
    甲○○為如附表一所示之各次販賣第二級毒品予購毒者之過
    程中，既如前述向購毒者收取金錢並交付毒品，行為外觀上
    顯均具備販賣毒品犯行之構成要件，對被告2 人而言應極具
    風險性，而被告2 人與如附表一至二所示之購毒者間復無深
    刻交情或其他密切關係，是均足認被告2 人有從中賺取買賣
    價差牟利之意圖及事實，應屬合理認定，依上開判決意旨，
    概可認被告2 人係出於營利之意圖而為之，即屬販賣行為。
  ㈢綜上，本案事證明確，被告2 人共同意圖營利而販賣第二級
    毒品予如附表一所示之交易對象；被告乙○○意圖營利而販
    賣第二級毒品予如附表二所示之交易對象，及轉讓第一級毒
    品海洛因、禁藥即第二級毒品甲基安非他命予被告甲○○之
    犯行，均洵堪認定，自均應依法論科。
三、論罪科刑
  ㈠新舊法比較
    被告2 人為前揭犯行後，109 年1 月15日修正公布之毒品危
    害防制條例第4 條第2 項、第17條第2 項規定業於同年7 月
    15日施行。其中：
  ⒈修正前毒品危害防制條例第4 條第2 項原規定：「製造、運
    輸、販賣第二級毒品者，處無期徒刑或7 年以上有期徒刑，
    得併科新臺幣（下同）1,000 萬元以下罰金。」修正後則規
    定：「製造、運輸、販賣第二級毒品者，處無期徒刑或10年
    以上有期徒刑，得併科1,500 萬元以下罰金。」前開修正條
    文之法定刑度顯然較修正前提高，是以，修正後毒品危害防
    制條例第4 條第2 項規定並無較有利於被告2 人，依刑法第
    2 條第1 項前段規定，自應適用被告2 人行為時之法律即修
    正前毒品危害防制條例第4 條第2 項規定。
  ⒉修正前毒品危害防制條例第17條第2 項原規定：「犯第4 條
    至第8 條之罪於偵查及審判中均自白者，減輕其刑」；修正
    後毒品危害防制條例第17條第2 項則規定：「犯第4 條至第
    8 條之罪於偵查及歷次審判中均自白者，減輕其刑」，所增
    加須於「歷次」審判中均自白始得減輕之要件，較修正前之
    規定不利被告2 人。
  ⒊經綜合比較結果，依刑法第2 條第1 項前段規定，自應適用
    行為時即修正前毒品危害防制條例第4 條第2 項、第17條第
    2 項之規定。
  ㈡按海洛因係毒品危害防制條例第2 條第2 項第1 款所列之第
    一級毒品，不得持有及轉讓。另按甲基安非他命屬毒品危害
    防制條例第2 條第2 項第2 款所列管之第二級毒品，不得持
    有、販賣及轉讓；又甲基安非他命因屬安非他命類之藥品，
    迭經行政院衛生福利部（原為衛生署）於69年12月8 日、75
    年7 月11日及79年10月9 日三度公告重申禁止使用在案，迄
    未變更，核屬藥事法第22條第1 項第1 款所列之禁藥。故甲
    基安非他命，除法令另有規定外，不得販賣、轉讓至明。行
    為人明知禁藥甲基安非他命而轉讓者，除成立毒品危害防制
    條例第8 條第2 項之轉讓第二級毒品罪外，亦構成藥事法第
    83條第1 項之轉讓禁藥罪，屬於法律競合，應依「重法優於
    輕法」、「後法優於前法」等法理，擇一處斷。而毒品危害
    防制條例第8 條第2 項之轉讓第二級毒品罪之法定本刑為「
    6 月以上5 年以下有期徒刑，得併科70萬元以下罰金」，藥
    事法第83條第1 項轉讓禁藥罪之法定本刑則為「7 年以下有
    期徒刑，得併科5,000 萬元以下罰金」，因此行為人轉讓甲
    基安非他命，若無毒品危害防制條例第8 條第6 項及第9 條
    所定轉讓毒品達一定數量或成年人對未成年人犯轉讓毒品罪
    ，應予加重其刑之情形者，藥事法第83條第1 項之罪之法定
    本刑，顯重於毒品危害防制條例第8 條第2 項之罪之法定本
    刑，依重法優於輕法之法理，應優先適用藥事法第83條第1
    項之轉讓禁藥罪處斷（最高法院99年度台上字第2786號、10
    9 年度台上字第4243號判決意旨參照）。次按轉讓毒品達一
    定數量者，加重其刑至2 分之1 ，其標準由行政院定之，毒
    品危害防制條例第8 條第6 項定有明文，而依98年11月20日
    公布之「轉讓毒品加重其刑之數量標準」第2 條第1 項第1
    、2 款規定：轉讓第一級毒品淨重達5 公克以上者、第二級
    毒品淨重10公克以上者，加重其刑至2 分之1 。經查，本案
    並無證據證明被告乙○○如附表三所示，無償轉讓海洛因及
    甲基安非他命予被告甲○○之數量，已達「轉讓毒品加重其
    刑之數量標準」第2 條第1 項第1 、2 款所定之淨重5 公克
    及10公克之數量，本於罪疑唯輕法則，自應認被告乙○○轉
    讓海洛因及甲基安非他命之數量，未達上揭加重處刑標準。
    又被告乙○○轉讓甲基安非他命予被告甲○○時，被告甲○
    ○為成年人之事實，有被告甲○○之個人戶籍資料查詢結果
    在卷可參（他885 卷第111 頁）。依此，被告乙○○轉讓甲
    基安非他命予被告甲○○之行為，尚與毒品危害防制條例第
    8 條第6 項、第9 條之構成要件有間，參諸上開判決意旨，
    被告乙○○所為如附表三所示轉讓甲基安非他命部分，應依
    藥事法第83條第1 項之轉讓禁藥罪論處。
  ㈢核被告乙○○所為，就如附表一至二所示部分，均係犯修正
    前毒品危害防制條例第4 條第2 項之販賣第二級毒品罪；就
    如附表三所示部分，係犯毒品危害防制條例第8 條第1 項之
    轉讓第一級毒品罪、藥事法第83條第1 項之轉讓禁藥罪。核
    被告甲○○所為，均係犯修正前毒品危害防制條例第4 條第
    2 項之販賣第二級毒品罪。被告2 人販賣或轉讓毒品前、後
    ，持有毒品之低度行為，均為販賣第二級毒品或轉讓第一級
    毒品之高度行為所吸收，均不另論罪。再被告乙○○如附表
    三所示，持有甲基安非他命之行為與轉讓行為同為實質上一
    罪之階段行為，高度之轉讓行為既已依藥事法加以處罰，是
    依法律適用完整性之法理，其低度之持有甲基安非他命行為
    ，自不能再行割裂適用毒品危害防制條例第11條第2 項或同
    條第4 項之持有第二級毒品罪予以處罰，而藥事法並無處罰
    持有禁藥之明文，亦即持有禁藥並未構成犯罪，是被告乙○
    ○轉讓甲基安非他命而持有該禁藥，其等之間並無因吸收而
    不另論罪之關係（最高法院98年度台上字第5362號判決意旨
    參照），附此敘明。被告乙○○就如附表三所示，係以一轉
    讓行為，同時觸犯上開2 罪，為想像競合犯，依刑法第55條
    規定，應從一重之轉讓第一級毒品罪處斷。被告乙○○所為
    如附表一至二所示之販賣第二級毒品犯行（9 次），及如附
    表三所示之轉讓第一級毒品犯行（1 次）；被告甲○○所為
    如附表一所示之販賣第二級毒品犯行（3 次），犯意各別，
    行為有異，均應予分論併罰。被告2 人就如附表一編號1 至
    2 所示之犯行，被告2 人、邱旭昌就如附表一編號3 所示之
    犯行，有犯意聯絡及行為分擔，均為共同正犯。另檢察官移
    送併辦部分（即屏東地檢署109 年度偵字第7130號、110 年
    度偵字第652 號），與業經起訴之事實為同一事實，自均應
    由本院一併審理。
  ㈣按「自白」乃指對於該當於犯罪構成要件之具體社會事實，
    向職司偵查或審判之公務員為肯定供述之謂。至於所供述之
    具體社會事實，在法律上如何評價有所陳述或答辯，乃辯護
    權之行使，不影響自白之成立。再不論自白係出於自動或被
    動、簡單或詳細、一次或多次，及自白後有無翻異，苟於偵
    查及審判中均曾經自白，即應依法減輕其刑（最高法院100
    年度台上字第1583號判決意旨參照）。經查，被告乙○○於
    偵訊中供稱：（問：6 月16日甲○○施用海洛因跟甲基安非
    他命的來源？）我跟阿豪拿的，我們一起拿，一起吃，我出
    錢，因為我們錢都一起用；（問：109 年6 月16日是否無償
    提供海洛因跟甲基安非他命給甲○○施用？）我們錢都一起
    用，東西也一起用，之前有在做工作，甲○○之前也有工作
    ，被抓之前半個月或1 個月甲○○就沒有在上班等語（偵58
    99卷第177 、218 頁），堪認被告乙○○於偵查中就轉讓第
    一級毒品犯行雖未為認罪之表示，然對檢察官訊問如附表三
    所示轉讓第一級毒品之犯罪事實時，已為由其出資購毒後提
    供予被告甲○○施用之肯定供述。是被告乙○○於偵查及本
    院審理時均坦承如附表一至二所示之販賣第二級毒品犯行，
    並於偵查中對如附表三所示轉讓第一級毒品之犯行為肯定供
    述，嗣於本院審理時坦承轉讓第一級毒品犯行；被告甲○○
    於偵查及本院審理時則均坦承如附表一所示之販賣第二級毒
    品犯行，自均應依修正前毒品危害防制條例第17條第2 項規
    定減輕其刑。
  ㈤又被告乙○○固於偵查中曾供出其毒品來源為「劉志焜」、
    「邱旭昌」、「江南豪」等人，然經本院函詢內埔分局，回
    覆略以：被告乙○○於拘提到案時確有供出毒品來源為劉志
    焜、邱旭昌、江南豪等人，然本隊於監聽期間即已掌握其毒
    品上游劉志焜、邱旭昌，且有合理懷疑其上游劉志焜、邱旭
    昌之販毒事證等語，有內埔分局109 年8 月24日內警偵字第
    10931589000 號函暨所附員警職務報告在卷可證（本院卷一
    第157 至160 頁）；至被告乙○○供出毒品來源「江南豪」
    部分，則經屏東地檢署檢察官以109 年度偵字第7452、8905
    號為不起訴處分，有上開不起訴處分書在卷可憑（本院卷二
    第9 至14頁）。基此，被告乙○○顯無供出毒品來源並因而
    查獲之情事，自無毒品危害防制條例第17條第1 項減刑規定
    之適用，附此敘明。
  ㈥爰審酌被告2 人明知第二級毒品甲基安非他命具有成癮性及
    危害性，為法律所禁止販賣、轉讓之物，竟仍為本案之販賣
    第二級毒品犯行；又被告乙○○亦明知海洛因係毒品危害防
    制條例第2 條第2 項第1 款所列管之第一級毒品，竟仍為本
    案之轉讓第一級毒品及轉讓禁藥等犯行，所為均實非可取；
    惟念被告2 人犯後尚能坦承犯行，並考量被告2 人於本案販
    賣、轉讓毒品對象人數、毒品數量、販賣毒品之售價等犯罪
    情節，兼衡被告2 人之犯罪動機、目的、手段，並審酌被告
    2 人之前科紀錄（見卷附臺灣高等法院被告前案紀錄表），
    及被告乙○○自陳為國中一年級之智識程度，入監前從事油
    漆工，每月收入2 萬多元，未婚、無子女之家庭生活經濟狀
    況；被告甲○○自陳為國中畢業之智識程度，入所前從事房
    務人員，每月收入3 萬多元，未婚、無子女之家庭生活經濟
    狀況（以上均見本院卷二第129 頁）等一切情狀，就其等所
    犯，分別量處如附表一至三「主文欄」所示之刑。其次，考
    量刑法第51條數罪併罰定執行刑之立法方式，係採限制加重
    原則，非以累加方式定應執行刑，如以實質累加之方式定應
    執行刑，則處罰之刑度顯將超過其行為之不法內涵，而違反
    罪責原則，並考量因生命有限，刑罰對被告造成之痛苦程度
    ，係隨刑度增加而生加乘效果，而非以等比方式增加，是以
    隨罪數增加遞減其刑罰之方式，當足以評價被告行為之不法
    性之法理（即多數犯罪責任遞減原則）。本院審酌被告乙○
    ○所犯如附表一至二所示之販賣第二級毒品犯行，共9 罪，
    及如附表三所示之轉讓第一級毒品犯行，共1 罪；被告甲○
    ○所犯如附表一所示之販賣第二級毒品犯行，共3 罪，時間
    均集中於109 年4 月至6 月間，並衡酌被告2 人各次犯行之
    手段尚稱平和、所販賣或轉讓之重量等犯罪情節，及整體刑
    法目的，與整體犯行之應罰適當性，就被告乙○○如附表一
    至三所示之販賣第二級毒品、轉讓第一級毒品犯行；被告甲
    ○○如附表一所示之販賣第二級毒品犯行，分別定其等應執
    行之刑如主文所示，以資警儆。
四、沒收
  ㈠查獲之毒品部分：
    按查獲之第一、二級毒品及專供製造或施用第一、二級毒品
    之器具，不問屬於犯罪行為人與否，均沒收銷燬之，毒品危
    害防制條例第18條第1 項前段定有明文。經查，扣案如附表
    四編號3 至16所示之物，均係第二級毒品甲基安非他命等情
    ，業如前述。且經被告乙○○於本院審理時供稱：如附表四
    編號3 至16所示之物都是我的，是販賣及施用剩下來的等語
    （本院卷二第124 頁），而如附表四編號3 至16所示之物係
    警方於109 年4 月9 日13時50分許，在屏東縣屏東市光復路
    與光復路350 巷巷口扣得，有前引屏東分局搜索扣押筆錄在
    卷可佐（警一卷第31至37頁），是扣案如附表四編號3 至16
    所示之物，自應依上開規定，於被告乙○○109 年4 月9 日
    13時50分許為警搜索扣押前，最後一次販賣第二級甲基安非
    他命罪刑項下（即如附表二編號4 所示犯行）宣告沒收銷燬
    。又包裝上開毒品之包裝袋共14只，因與其上所殘留之毒品
    難以析離，且無析離之實益與必要，均應視同毒品一併沒收
    銷燬之。
  ㈡犯罪工具部分：
  ⒈按犯第4 條至第9 條、第12條、第13條或第14條第1 項、第
    2 項之罪者，其供犯罪所用之物，不問屬於犯罪行為人與否
    ，均沒收之，毒品危害防制條例第19條第1 項定有明文。
  ⒉經查，未扣案行動電話1 支（含門號0000000000號SIM 卡1
    枚）為被告甲○○所有，未扣案行動電話1 支（含門號0000
    000000號SIM 卡1 枚）為被告乙○○所有，上開行動電話及
    門號分別係供被告2 人於如附表一、附表二編號3 至6 所示
    犯行中使用（分見如附表一、附表二編號3 至6 交易方式）
    ，此為被告2 人所供承在卷（偵5900卷第12頁，本院卷二第
    124 至125 頁），並有如附表一、附表二編號3 至6 「證據
    名稱及出處欄」所載通訊監察譯文表在卷可佐，自應依上開
    規定於被告2 人所犯如附表一，被告乙○○所犯如附表二編
    號3 至6 所示販賣第二級毒品罪刑項下，各宣告沒收之，並
    於全部或一部不能沒收或不宜執行沒收時，依刑法第38條第
    4 項之規定，各追徵其價額。
  ㈢犯罪所得部分：
  ⒈按犯罪所得，屬於犯罪行為人者，沒收之。但有特別規定者
    ，依其規定；前2 項之沒收，於全部或一部不能沒收或不宜
    執行沒收時，追徵其價額，刑法第38條之1 第1 項、第3 項
    定有明文。經查，被告乙○○於如附表一至二所示販賣毒品
    所得，雖未扣案，惟既係被告乙○○之販賣毒品所得，自應
    依刑法第38條之1 第1 項規定，宣告沒收，並依同條第3 項
    規定，於全部或一部不能沒收或不宜執行沒收時，追徵其價
    額。
  ⒉次按刑法第38條之1 第1 項前段犯罪所得沒收之規定，以「
    屬於犯罪行為人者」，為沒收要件。則於數人共同犯罪時，
    因共同正犯皆為犯罪行為人，所得屬全體共同正犯，本亦應
    對各共同正犯諭知沒收。然因犯罪所得之沒收，在於避免被
    告因犯罪而坐享利得，基於有所得始有沒收之公平原則，如
    犯罪所得已經分配，自應僅就各共同正犯分得部分，各別諭
    知沒收。如尚未分配或無法分配時，該犯罪所得既屬於犯罪
    行為人，仍應對各共同正犯諭知沒收。與上開刑法第38條第
    2 項前段，就「屬於犯罪行為人者」之解釋，並無不同（最
    高法院107 年度台上字第2697號判決意旨參照）。經查，被
    告2 人於本院審理時均供稱：販毒的所得除如附表一編號3
    分給邱旭昌的200 元外，其餘均是由乙○○取得等語（本院
    卷二第128 頁）。是被告2 人既就犯罪所得已經分配，而被
    告甲○○並未取得犯罪所得，爰不予以諭知沒收，併予敘明
    。
  ㈣扣案如附表四編號17、附表五編號4 至6 所示之物，經被告
    2 人於本院審理時供稱：如附表四編號17、附表五編號4 至
    6 所示之物均與本案無關等語（本院卷二第124 至125 頁）
    ，且依卷附資料無證據可證上開物品與被告2 人本案犯行有
    直接關聯性，故均不予宣告沒收之，併予敘明。
  ㈤末按宣告多數沒收者，併執行之，刑法第40條之2 第1 項定
    有明文。是本案被告2 人所犯前揭各罪，經宣告多數沒收，
    依法應併執行之。
貳、公訴不受理部分：
一、公訴意旨略以：被告乙○○基於施用第二級毒品甲基安非他
    命之犯意，於109 年4 月8 日17時許，在屏東縣○○市○○
    街000 巷0 號居所內，以將甲基安非他命置入玻璃球以點火
    燒烤吸食其煙方式，施用第二級毒品甲基安非他命1 次。被
    告乙○○另基於施用第一級毒品海洛因之犯意，於109 年4
    月9 日8 時許，在上開居所內，以將海洛因加水置於針筒後
    注入體內之方式，施用第一級毒品海洛因1 次。因認被告乙
    ○○涉犯違反毒品危害防制條例第10條第1 、2 項之施用第
    一、二級毒品罪嫌等語。
二、按起訴之程序違背規定者，應諭知不受理之判決，刑事訴訟
    法第303 條第1 款定有明文。若檢察官未將被告先送勒戒處
    所觀察、勒戒，而逕行起訴，其起訴之程序違背規定，自應
    諭知不受理之判決（最高法院88年度台非字第146 號判決意
    旨參照），合先敘明。
三、次按：
  ㈠犯毒品危害防制條例第10條之罪者，檢察官應聲請法院裁定
    ，或少年法院（地方法院少年法庭）應先裁定，令被告或少
    年入勒戒處所觀察、勒戒，其期間不得逾2 月；觀察、勒戒
    後，檢察官或少年法院（地方法院少年法庭）依據勒戒處所
    之陳報，認受觀察、勒戒人無繼續施用毒品傾向者，應即釋
    放，並為不起訴之處分或不付審理之裁定；認受觀察、勒戒
    人有繼續施用毒品傾向者，檢察官應聲請法院裁定或由少年
    法院（地方法院少年法庭）裁定令入戒治處所強制戒治，其
    期間為6 個月以上，至無繼續強制戒治之必要為止。但最長
    不得逾1 年，毒品危害防制條例第20條第1 、2 項分別定有
    明文。
  ㈡毒品危害防制條例第20條第3 項、第23條第2 項均於109 年
    1 月15日修正公布，並均於同年7 月15日生效施行，其中第
    20條第3 項規定修正為「依前項規定為觀察、勒戒或強制戒
    治執行完畢釋放後，3 年後再犯第10條之罪者，適用前2 項
    之規定」，第23條第2 項規定修正為「觀察、勒戒或強制戒
    治執行完畢釋放後，3 年內再犯第10條之罪者，檢察官或少
    年法院（地方法院少年法庭）應依法追訴或裁定交付審理」
    。
  ㈢該條例第23條第2 項既僅規定「觀察、勒戒或強制戒治執行
    完畢釋放後，3 年內再犯第10條之罪者，檢察官或少年法院
    （地方法院少年法庭）應依法追訴或裁定交付審理」，則其
    再犯（含3 犯及以上）如距最近1 次犯該罪經依第20條第1
    、2 項規定令觀察、勒戒或強制戒治執行完畢釋放後，已逾
    3 年者，即應再令觀察、勒戒，不因其間是否另犯該罪經起
    訴、判刑或執行而受影響，俾落實此次寬厚刑事政策之變革
    （最高法院109 年度台上字第3098、3135號判決意旨參照）
    。
  ㈣又依同條例增定修正之第35條之1 第1 、2 款之規定，偵查
    中之案件，由檢察官依修正後規定處理；審判中之案件，由
    法院依據修正後規定處理。
四、再按所謂偵查中，參諸刑事訴訟法第108 條第3 項規定，於
    起訴案件，係至卷宗及證物送交法院繫屬前（最高法院106
    年度台上字第402 號判決意旨參照）。而本案係於109 年7
    月15日新法施行前所犯，且於109 年7 月16日經檢察官起訴
    後繫屬本院等情，有本案起訴書1 份、屏東地檢署109 年7
    月15日屏檢謀昃109 偵5899字第1099026665號函上本院之收
    狀章戳附卷為憑。而本案起訴日期既係109 年7 月16日，可
    見新修正毒品危害防制條例於109 年7 月15日施行後至本案
    起訴前，仍屬偵查中，自應由檢察官依修正後規定為適法之
    處理。
五、經查：
  ㈠訊據被告乙○○坦承施用第一級毒品海洛因與第二級毒品甲
    基安非他命之事實（本院卷一第119 頁），且被告乙○○於
    109 年4 月9 日14時45分許經警採集之尿液，經送台灣檢驗
    科技股份有限公司高雄濫用藥物實驗室檢驗結果，確呈可待
    因、嗎啡、安非他命、甲基安非他命陽性反應等情，有勘察
    採證同意書、尿液送檢人真實姓名代號對照表（代號：屏民
    生00000000）、尿液初步檢驗報告單、甲基安非他命/ 嗎啡
    尿液檢測表、台灣檢驗科技股份有限公司高雄濫用藥物實驗
    室109 年4 月23日KH/2020/00000000號濫用藥物檢驗報告等
    件在卷可稽（警一卷第41至53頁，毒偵686 卷第55頁），是
    被告乙○○施用第一級毒品海洛因與第二級毒品甲基安非他
    命犯行，事證明確，足堪認定。
  ㈡被告乙○○前因施用毒品案件，經本院以88年度毒聲字第12
    8 號裁定送觀察、勒戒，因認有繼續施用傾向，再經本院以
    88年度毒聲字第368 號裁定送強制戒治後，於88年12月2 日
    停止戒治；又因施用毒品案件，經本院以90年度毒聲字第84
    3 號裁定送強制戒治後，於91年5 月2 日停止戒治；復因施
    用毒品案件，經本院以97年度毒聲字第120 號裁定送觀察、
    勒戒，因認有繼續施用傾向，再經本院以97年度毒聲字第46
    0 號裁定送強制戒治後，於98年8 月13日停止戒治，並經屏
    東地檢署檢察官以98年度戒毒偵字第113 號為不起訴處分確
    定，此有臺灣高等法院被告前案紀錄表1 份在卷可稽，並經
    檢察官敘明於起訴書中。被告乙○○於109 年4 月8 日17時
    許，及同年月9 日8 時許，分別再犯本案違反毒品危害防制
    條例第10條第1 、2 項之施用第一、二級毒品罪，距上開最
    近一次經觀察、勒戒，及強制戒治執行完畢釋放後已逾3 年
    ，又未經聲請觀察勒戒，亦有臺灣高等法院在監在押全國紀
    錄表、前引被告乙○○之前案紀錄表等件附卷可考，是被告
    乙○○顯合於上述修正後毒品危害防制條例第20條第3 項所
    定觀察、勒戒或強制戒治執行完畢釋放後「3 年後再犯」之
    情形，自應依同條例第20條、第23條之規定，先經觀察、勒
    戒或強制戒治之處遇程序，然檢察官就本案被告乙○○施用
    毒品部分逕予起訴，是本案檢察官此部分起訴之程序自屬違
    背規定，應為不受理之判決。
六、至如附表四編號1 至2 、附表五編號1 至3 所示之物，被告
    乙○○固於本院審理時供稱：扣案如附表四編號1 至2 、附
    表五編號1 至3 所示之物都是我的，海洛因是我施用剩下來
    的，吸食器及針筒是我施用毒品的工具等語（本院卷二第12
    4 頁）。然違禁物、專科沒收之物、供犯罪所用、犯罪預備
    之物或犯罪所得等，因沒收新制施行後，沒收已非附屬於主
    刑之從刑，倘經判決公訴不受理，案內違禁物、專科沒收之
    物、供犯罪所用、犯罪預備之物或犯罪所得等，仍得由檢察
    官視個案情節另依刑事訴訟法第455 條之34等規定聲請法院
    裁定單獨宣告沒收之，附此敘明。
據上論斷，應依刑事訴訟法第299 條第1 項前段、第303 條第1
款，修正前毒品危害防制條例第4 條第2 項、第17條第2 項，毒
品危害防制條例第8 條第1 項、第18條第1 項前段、第19條第1
項，藥事法第83條第1 項，刑法第2 條第1 項前段、第11條、第
28條、第55條、第51條第5 款、第38條第4 項、第38條之1 第1
項前段、第3 項、第40條之2 第1 項，判決如主文。
本案經檢察官吳紀忠提起公訴及移送併辦，檢察官施柏均、曾馨
儀到庭執行職務。
中    華    民    國   110    年    10    月    8     日
                  刑事第六庭  審判長法  官  程士傑
                                    法  官  蕭筠蓉
                                    法  官  王曼寧
以上正本證明與原本無異。
如不服本判決應於收受判決後20日內向本院提出上訴書狀，並應
敘述具體理由；其未敘述上訴理由者，應於上訴期間屆滿後20日
內向本院補提理由書（均須按他造當事人之人數附繕本）「切勿
逕送上級法院」。
中    華    民    國   110    年    10    月    12    日
                                    書記官  鍾思賢
附錄本案論罪科刑法條
修正前毒品危害防制條例第4 條第2 項
製造、運輸、販賣第二級毒品者，處無期徒刑或七年以上有期徒
刑，得併科新台幣七百萬元以下罰金。
毒品危害防制條例第8 條第1 項
轉讓第一級毒品者，處 1 年以上 7 年以下有期徒刑，得併科新
臺幣 1 百萬元以下罰金。
藥事法第83條第1 項
明知為偽藥或禁藥，而販賣、供應、調劑、運送、寄藏、牙保、
轉讓或意圖販賣而陳列者，處7 年以下有期徒刑，得併科新臺幣
5 千萬元以下罰金。
 
附表一：被告乙○○、甲○○共同販賣第二級毒品甲基安非他命
部分
（註：109 年度偵字第7130號併辦意旨書【下稱併辦意旨書一】
；110 年度偵字第652 號併辦意旨書【下稱併辦意旨書二】。）
┌─┬────┬──────┬─────────┬─────────┬─────────┬──┐
│編│交易對象│交易時間    │交易毒品種類、金額│證據名稱及出處欄  │主文欄            │備註│
│  │        │（民國）    │（新臺幣）        │                  │                  │    │
│  │        ├──────┼─────────┤                  │                  │    │
│號│        │交易地點    │交易方式          │                  │                  │    │
├─┼────┼──────┼─────────┼─────────┼─────────┼──┤
│1 │賴梅琳  │109 年4 月13│甲基安非他命，金額│①被告乙○○於警詢│乙○○共同販賣第二│即起│
│  │        │日16時18分許│500 元。          │  、偵訊及本院審理│級毒品，處有期徒刑│訴書│
│  │        │。          │                  │  時之自白（偵5899│參年捌月；未扣案之│犯罪│
│  │        ├──────┼─────────┤  卷第39、175 、19│行動電話壹支（含門│事實│
│  │        │屏東縣屏東市│乙○○、甲○○先持│  5 、218 頁，本院│號Ｏ九六八五六三一│欄一│
│  │        │大豐路88號「│甲○○所有行動電話│  卷一第119 、355 │二三號SIM 卡壹枚）│㈠暨│
│  │        │格尚汽車旅館│1 支（含門號096856│  頁，本院卷二第72│及犯罪所得新臺幣伍│附表│
│  │        │」旁之巷道。│3123號SIM 卡1 枚，│  、127 頁）。    │佰元均沒收，於全部│編號│
│  │        │            │下稱A 手機），與賴│②被告甲○○於警詢│或一部不能沒收或不│4 ，│
│  │        │            │梅琳所持門號098917│  、偵訊及本院審理│宜執行沒收時，追徵│及併│
│  │        │            │3109號行動電話聯繫│  時之自白（偵5900│其價額。          │辦意│
│  │        │            │毒品交易情事後，由│  卷第27至28、119 │甲○○共同販賣第二│旨書│
│  │        │            │乙○○將上列金額之│  、131 頁，本院一│級毒品，處有期徒刑│一犯│
│  │        │            │甲基安非他命，交由│  卷第72、120 、37│參年柒月；未扣案之│罪欄│
│  │        │            │甲○○於左列時間，│  3 頁，本院卷二第│行動電話壹支（含門│事實│
│  │        │            │在左列地點，販賣予│  72、127頁）。   │號Ｏ九六八五六三一│一㈠│
│  │        │            │賴梅琳，並當場完成│③證人賴梅琳於警詢│二三號SIM 卡壹枚）│暨附│
│  │        │            │交易，交易金額500 │  及偵訊中之證述（│沒收，於全部或一部│表編│
│  │        │            │元由乙○○取得。  │  253 至255 頁）。│不能沒收或不宜執行│號4 │
│  │        │            │                  │④通訊監察譯文表（│沒收時，追徵其價額│。  │
│  │        │            │                  │  他885 卷第245 至│。                │    │
│  │        │            │                  │  246 頁）。      │                  │    │
│  │        │            │                  │⑤指認犯罪嫌疑人紀│                  │    │
│  │        │            │                  │  錄表（他885 卷第│                  │    │
│  │        │            │                  │  211 至214 、217 │                  │    │
│  │        │            │                  │  至219 頁）。    │                  │    │
├─┼────┼──────┼─────────┼─────────┼─────────┼──┤
│2 │賴梅琳  │109 年4 月15│甲基安非他命，金額│①被告乙○○於警詢│乙○○共同販賣第二│即起│
│  │        │日22時5 分許│500 元。          │  、偵訊及本院審理│級毒品，處有期徒刑│訴書│
│  │        │。          │                  │  時之自白（偵5899│參年捌月；未扣案之│犯罪│
│  │        ├──────┼─────────┤  卷第40、175 、19│行動電話壹支（含門│事實│
│  │        │屏東縣屏東市│乙○○、甲○○先持│  5 、218 頁，本院│號Ｏ九六八五六三一│欄一│
│  │        │中正路393 號│A 手機，與賴梅琳所│  卷一第119 、355 │二三號SIM 卡壹枚）│㈠暨│
│  │        │「85度C 咖啡│持門號0000000000號│  頁，本院卷二第72│及犯罪所得新臺幣伍│附表│
│  │        │店屏東中正店│行動電話聯繫毒品交│  、127 頁）。    │佰元均沒收，於全部│編號│
│  │        │」。        │易情事後，由乙○○│②被告甲○○於偵訊│或一部不能沒收或不│5 ，│
│  │        │            │於左列時間，在左列│  及本院審理時之自│宜執行沒收時，追徵│及併│
│  │        │            │地點，販賣上列金額│  白（偵5900卷第11│其價額。          │辦意│
│  │        │            │之甲基安非他命予賴│  9 、131 頁，本院│甲○○共同販賣第二│旨書│
│  │        │            │梅琳，並當場完成交│  卷一第72至73、12│級毒品，處有期徒刑│一犯│
│  │        │            │易，交易金額500 元│  0 、373 頁，本院│參年柒月；未扣案之│罪欄│
│  │        │            │由乙○○取得。    │  卷二第72、127 頁│行動電話壹支（含門│事實│
│  │        │            │                  │  ）。            │號Ｏ九六八五六三一│一㈠│
│  │        │            │                  │③證人賴梅琳於警詢│二三號SIM 卡壹枚）│暨附│
│  │        │            │                  │  及偵訊中之證述（│沒收，於全部或一部│表編│
│  │        │            │                  │  他885 卷第209 、│不能沒收或不宜執行│號5 │
│  │        │            │                  │  255 頁）。      │沒收時，追徵其價額│。  │
│  │        │            │                  │④通訊監察譯文表（│。                │    │
│  │        │            │                  │  他885 卷第248 至│                  │    │
│  │        │            │                  │  249 頁）。      │                  │    │
│  │        │            │                  │⑤指認犯罪嫌疑人紀│                  │    │
│  │        │            │                  │  錄表（他885 卷第│                  │    │
│  │        │            │                  │  211 至214 、217 │                  │    │
│  │        │            │                  │  至219 頁）。    │                  │    │
├─┼────┼──────┼─────────┼─────────┼─────────┼──┤
│3 │鄭國忠  │109 年4 月13│甲基安非他命，金額│①被告乙○○於警詢│乙○○共同販賣第二│即起│
│  │        │日16時許。  │1,000 元。        │  、偵訊及本院審理│級毒品，處有期徒刑│訴書│
│  │        ├──────┼─────────┤  時之自白（偵5899│參年拾月；未扣案之│犯罪│
│  │        │屏東縣屏東市│甲○○先持A 手機，│  卷第29、176 至17│行動電話壹支（含門│事實│
│  │        │光復路392 號│與鄭國忠所持門號09│  7 、195 頁，本院│號Ｏ九六八五六三一│欄一│
│  │        │「六塊厝火車│00000000號行動電話│  卷一第120 、355 │二三號SIM 卡壹枚）│㈠暨│
│  │        │站」附近土地│聯繫毒品交易情事後│  頁，本院卷二第72│及犯罪所得新臺幣捌│附表│
│  │        │公廟。      │，由乙○○將上列金│  、127 頁）。    │佰元均沒收，於全部│編號│
│  │        │            │額之甲基安非他命，│②被告甲○○於偵訊│或一部不能沒收或不│7 、│
│  │        │            │交由邱旭昌（經檢察│  及本院審理時之自│宜執行沒收時，追徵│併辦│
│  │        │            │官另行提起公訴）於│  白（偵5900卷第11│其價額。          │意旨│
│  │        │            │左列時間，在左列地│  9 至120 、131 頁│甲○○共同販賣第二│書一│
│  │        │            │點，販賣予鄭國忠，│  ，本院卷一第73、│級毒品，處有期徒刑│犯罪│
│  │        │            │並當場完成交易，交│  120 、373 頁，本│參年捌月；未扣案之│事實│
│  │        │            │易金額由邱旭昌分得│  院卷二第72、127 │行動電話壹支（含門│欄一│
│  │        │            │200 元、乙○○分得│  頁）。          │號Ｏ九六八五六三一│㈠暨│
│  │        │            │800 元。          │③證人邱旭昌於警詢│二三號SIM 卡壹枚）│附表│
│  │        │            │                  │  時之證述（警三卷│沒收，於全部或一部│編號│
│  │        │            │                  │  第21頁）。      │不能沒收或不宜執行│7 ，│
│  │        │            │                  │④證人鄭國忠於警詢│沒收時，追徵其價額│及併│
│  │        │            │                  │  及偵訊中之證述（│。                │辦意│
│  │        │            │                  │  他885 卷第282 至│                  │旨書│
│  │        │            │                  │  283 頁）。      │                  │二欄│
│  │        │            │                  │⑤通訊監察譯文表（│                  │事實│
│  │        │            │                  │  他885 卷第309 至│                  │一。│
│  │        │            │                  │  311 頁）。      │                  │    │
│  │        │            │                  │⑥指認犯罪嫌疑人紀│                  │    │
│  │        │            │                  │  錄表（他885 卷第│                  │    │
│  │        │            │                  │  319 至322 、325 │                  │    │
│  │        │            │                  │  至327 頁）。    │                  │    │
└─┴────┴──────┴─────────┴─────────┴─────────┴──┘
附表二：被告乙○○販賣第二級毒品甲基安非他命部分
┌─┬────┬──────┬─────────┬─────────┬─────────┬──┐
│編│交易對象│交易時間    │交易毒品種類、金額│證據名稱及出處欄  │主文欄            │備註│
│  │        │（民國）    │（新臺幣）        │                  │                  │    │
│  │        ├──────┼─────────┤                  │                  │    │
│號│        │交易地點    │交易方式          │                  │                  │    │
├─┼────┼──────┼─────────┼─────────┼─────────┼──┤
│1 │邱文香  │109 年4 月14│甲基安非他命，金額│①被告乙○○於警詢│乙○○販賣第二級毒│即起│
│  │        │日22時許。  │1,000 元。        │  、偵訊及本院審理│品，處有期徒刑參年│訴書│
│  │        ├──────┼─────────┤  時之自白（偵5899│捌月。未扣案之犯罪│犯罪│
│  │        │邱文香位在屏│乙○○於左列時間，│  卷第25、174 至17│所得新臺幣壹仟元沒│事實│
│  │        │東縣長治鄉復│在左列地點，販賣上│  5 、195 頁，本院│收，於全部或一部不│欄一│
│  │        │興路83巷23弄│列金額之甲基安非他│  卷一第119 、355 │能沒收或不宜執行沒│㈠暨│
│  │        │6 號住處。  │命予邱文香，並當場│  頁，本院卷二第72│收時，追徵其價額。│附表│
│  │        │            │完成交易。        │  、127頁）。     │                  │編號│
│  │        │            │                  │②被告甲○○於警詢│                  │1 ，│
│  │        │            │                  │  及偵訊中之證述（│                  │及併│
│  │        │            │                  │  偵5900卷第14至15│                  │辦意│
│  │        │            │                  │  、118 至119 、15│                  │旨書│
│  │        │            │                  │  1 頁）。        │                  │一犯│
│  │        │            │                  │③證人邱文香於警詢│                  │罪欄│
│  │        │            │                  │  及偵訊中之證述（│                  │事實│
│  │        │            │                  │  他885 卷第142 、│                  │一㈠│
│  │        │            │                  │  181 頁）。      │                  │暨附│
│  │        │            │                  │④指認犯罪嫌疑人紀│                  │表編│
│  │        │            │                  │  錄表（他885 卷第│                  │號1 │
│  │        │            │                  │  145 至148 、153 │                  │。  │
│  │        │            │                  │  至155 頁）。    │                  │    │
├─┼────┼──────┼─────────┼─────────┼─────────┼──┤
│2 │邱文香  │109 年5 月20│甲基安非他命，金額│①被告乙○○於警詢│乙○○販賣第二級毒│即起│
│  │        │日22時許。  │1,000 元。        │  、偵訊及本院審理│品，處有期徒刑參年│訴書│
│  │        ├──────┼─────────┤  時之自白（偵5899│捌月。未扣案之犯罪│犯罪│
│  │        │邱文香位在屏│乙○○於左列時間，│  卷第26、175、195│所得新臺幣壹仟元沒│事實│
│  │        │東縣長治鄉復│在左列地點，販賣上│  頁，本院卷一第11│收，於全部或一部不│欄一│
│  │        │興路83巷23弄│列金額之甲基安非他│  9 、355 頁，本院│能沒收或不宜執行沒│㈠暨│
│  │        │6 號住處車庫│命予邱文香，並當場│  卷二第72、127 頁│收時，追徵其價額。│附表│
│  │        │。          │完成交易。        │  ）。            │                  │編號│
│  │        │            │                  │②被告甲○○於警詢│                  │2 ，│
│  │        │            │                  │  及偵訊中之證述（│                  │及併│
│  │        │            │                  │  偵5900卷第15至16│                  │辦意│
│  │        │            │                  │  、119 、151 頁）│                  │旨書│
│  │        │            │                  │  。              │                  │一犯│
│  │        │            │                  │③證人邱文香於警詢│                  │罪欄│
│  │        │            │                  │  及偵訊中之證述（│                  │事實│
│  │        │            │                  │  他885 卷第143 、│                  │一㈠│
│  │        │            │                  │  181 頁）。      │                  │暨附│
│  │        │            │                  │④指認犯罪嫌疑紀錄│                  │表編│
│  │        │            │                  │  表（他885 卷第14│                  │號2 │
│  │        │            │                  │  5 至147 、153 至│                  │。  │
│  │        │            │                  │  155 頁）。      │                  │    │
├─┼────┼──────┼─────────┼─────────┼─────────┼──┤
│3 │賴梅琳  │109 年4 月5 │甲基安非他命，金額│①被告乙○○於警詢│乙○○販賣第二級毒│即起│
│  │        │日16時6 分許│500 元。          │  、偵訊及本院審理│品，處有期徒刑參年│訴書│
│  │        │。          │                  │  時之自白（偵5899│柒月。未扣案之行動│犯罪│
│  │        ├──────┼─────────┤  卷第36、175 、19│電話壹支（含門號Ｏ│事實│
│  │        │賴梅琳位在屏│乙○○先持其所有行│  5 頁，本院卷一第│九Ｏ五九三一九五一│欄一│
│  │        │東縣屏東市武│動電話1 支（含門號│  119 、355 頁，本│號SIM 卡壹枚）及犯│㈠暨│
│  │        │愛街226 號9 │0000000000號SIM 卡│  院卷二第72、127 │罪所得新臺幣伍佰元│附表│
│  │        │樓之6 住處外│1 枚，下稱B手機） │  頁）。          │均沒收，於全部或一│編號│
│  │        │。          │，與賴梅琳所持門號│②證人賴梅琳於警詢│部不能沒收或不宜執│3 ，│
│  │        │            │0000000000號行動電│  及偵訊中之證述（│行沒收時，追徵其價│及併│
│  │        │            │話聯繫毒品交易情事│  他885 卷第201 、│額。              │辦意│
│  │        │            │後，於左列時間，在│  253 頁）。      │                  │旨書│
│  │        │            │左列地點，販賣上列│③通訊監察譯文表（│                  │一犯│
│  │        │            │金額之甲基安非他命│  他885 卷第243 至│                  │罪事│
│  │        │            │予賴梅琳，並當場完│  244 頁）。      │                  │實欄│
│  │        │            │成交易。          │④指認犯罪嫌疑人紀│                  │一㈠│
│  │        │            │                  │  錄表（他885 卷第│                  │暨附│
│  │        │            │                  │  211 至214 頁）。│                  │表編│
│  │        │            │                  │                  │                  │號3 │
│  │        │            │                  │                  │                  │。  │
├─┼────┼──────┼─────────┼─────────┼─────────┼──┤
│4 │鄭國忠  │109 年4 月6 │甲基安非他命，金額│①被告乙○○於警詢│乙○○販賣第二級毒│即起│
│  │        │日15時許。  │500 元。          │  、偵訊及本院審理│品，處有期徒刑參年│訴書│
│  │        ├──────┼─────────┤  時之自白（偵5899│柒月。扣案如附表四│犯罪│
│  │        │屏東縣屏東市│乙○○先持B 手機，│  卷第27、175 至17│編號3 至16所示之物│事實│
│  │        │光復路348 號│與鄭國忠所持門號09│  6 、195 頁，本院│均沒收銷燬；未扣案│欄一│
│  │        │「全家便利商│00000000號行動電話│  卷一第120 、355 │之行動電話壹支（含│㈠暨│
│  │        │店屏東長安店│聯繫毒品交易情事後│  頁，本院卷二第72│門號Ｏ九Ｏ五九三一│附表│
│  │        │」前。      │，於左列時間，在左│  、127 頁）。    │九五一號SIM 卡壹枚│編號│
│  │        │            │列地點，販賣上列金│②證人鄭國忠於警詢│）及犯罪所得新臺幣│6 ，│
│  │        │            │額之甲基安非他命予│  及偵訊中之證述（│伍佰元均沒收，於全│及併│
│  │        │            │鄭國忠，並當場完成│  他885 卷第279 至│部或一部不能沒收或│辦意│
│  │        │            │交易。            │  280 、347 頁）。│不宜執行沒收時，追│旨書│
│  │        │            │                  │③通訊監察譯文表（│徵其價額。        │一犯│
│  │        │            │                  │  他885 卷第308 至│                  │罪欄│
│  │        │            │                  │  309 頁）。      │                  │事實│
│  │        │            │                  │④指認犯罪嫌疑人紀│                  │一㈠│
│  │        │            │                  │  錄表（他885 卷第│                  │暨附│
│  │        │            │                  │  319 至322 頁）。│                  │表編│
│  │        │            │                  │                  │                  │號6 │
│  │        │            │                  │                  │                  │。  │
├─┼────┼──────┼─────────┼─────────┼─────────┼──┤
│5 │鄭國忠  │109 年4 月14│甲基安非他命，金額│①被告乙○○於警詢│乙○○販賣第二級毒│即起│
│  │        │日12時30分許│400 元。          │  、偵訊及本院審理│品，處有期徒刑參年│訴書│
│  │        │。          │                  │  時之自白（偵5899│柒月；未扣案之行動│犯罪│
│  │        ├──────┼─────────┤  卷第35、176 、19│電話壹支（含門號Ｏ│事實│
│  │        │屏東縣長治鄉│乙○○先持A 手機，│  5 頁，本院卷一第│九六八五六三一二三│欄一│
│  │        │長興路13號「│與鄭國忠所持門號09│  120 、355 頁，本│號SIM 卡壹枚）及犯│㈠暨│
│  │        │統一超商長治│00000000號行動電話│  院卷二第72、127 │罪所得新臺幣肆佰元│附表│
│  │        │門市」前。  │聯繫毒品交易情事後│  頁）。          │均沒收，於全部或一│編號│
│  │        │            │，鄭國忠先於左列時│②證人鄭國忠於警詢│部不能沒收或不宜執│8 ，│
│  │        │            │間，在左列地點，交│  及偵訊中之證述（│行沒收時，追徵其價│及併│
│  │        │            │付400 元價金予鄭己│  他885 卷第285 、│額。              │辦意│
│  │        │            │豐，嗣乙○○於109 │  291 、349 至351 │                  │旨書│
│  │        │            │年5 月2 日10時許，│  頁）。          │                  │一犯│
│  │        │            │在屏東縣鹽埔鄉勝利│③通訊監察譯文表（│                  │罪欄│
│  │        │            │路81號「統一超商」│  他885 卷第311 至│                  │事實│
│  │        │            │前，交付上列金額之│  312 、317 至318 │                  │一㈠│
│  │        │            │甲基安非他命予鄭國│  頁）。          │                  │暨附│
│  │        │            │忠，並完成交易。  │④指認犯罪嫌疑人紀│                  │表編│
│  │        │            │                  │  錄表（他885 卷第│                  │號8 │
│  │        │            │                  │  319 至322 頁）。│                  │。  │
├─┼────┼──────┼─────────┼─────────┼─────────┼──┤
│6 │鄭國忠  │109 年4 月25│甲基安非他命，金額│①被告乙○○於警詢│乙○○販賣第二級毒│即起│
│  │        │日13時許。  │1,700 元。        │  、偵訊及審理時之│品，處有期徒刑參年│訴書│
│  │        ├──────┼─────────┤  自白（偵5899卷第│拾月；未扣案之行動│犯罪│
│  │        │屏東縣高樹鄉│乙○○先持A 手機，│  33至34、176 、19│電話壹支（含門號Ｏ│事實│
│  │        │南華大橋下「│與鄭國忠所持門號09│  5 頁，本院卷一第│九六八五六三一二三│欄一│
│  │        │朝天宮」旁。│00000000號行動電話│  120 、355 頁，本│號SIM 卡壹枚）及犯│㈠暨│
│  │        │            │聯繫毒品交易情事後│  院卷二第72、127 │罪所得新臺幣壹仟柒│編號│
│  │        │            │，於左列時間，在左│  頁）。          │佰元均沒收，於全部│9 ，│
│  │        │            │列地點，販賣上列金│②證人鄭國忠於警詢│或一部不能沒收或不│及併│
│  │        │            │額之甲基安非他命予│  及偵訊中之證述（│宜執行沒收時，追徵│辦意│
│  │        │            │鄭國忠，並當場完成│  他885 卷第289 至│其價額。          │旨書│
│  │        │            │交易。            │  290 、349 至351 │                  │一犯│
│  │        │            │                  │  頁）。          │                  │罪欄│
│  │        │            │                  │③通訊監察譯文表（│                  │事實│
│  │        │            │                  │  他885 卷第312 至│                  │一㈠│
│  │        │            │                  │  315 頁）。      │                  │暨附│
│  │        │            │                  │④指認犯罪嫌疑人紀│                  │表編│
│  │        │            │                  │  錄表（他885 卷第│                  │號9 │
│  │        │            │                  │  319 至322 頁）。│                  │。  │
└─┴────┴──────┴─────────┴─────────┴─────────┴──┘
附表三：被告乙○○轉讓第一級毒品海洛因、禁藥即第二級毒品
甲基安非他命部分
┌─┬────┬──────┬─────────┬─────────┬─────────┬──┐
│編│轉讓對象│轉讓時間    │轉讓毒品種類      │證據名稱及出處欄  │主文欄            │備註│
│  │        │（民國）    │                  │                  │                  │    │
│  │        ├──────┼─────────┤                  │                  │    │
│號│        │轉讓地點    │轉讓方式          │                  │                  │    │
├─┼────┼──────┼─────────┼─────────┼─────────┼──┤
│1 │甲○○  │109年6月16日│海洛因、甲基安非他│①被告乙○○於偵訊│乙○○轉讓第一級毒│即起│
│  │        │18時許至19時│命（均僅供1 次施用│  及本院審理時之自│品，處有期徒刑柒月│訴書│
│  │        │許間某時許。│數量，無證據證明純│  白（偵5899卷第17│。                │犯罪│
│  │        │            │質淨重達海洛因5 公│  7 、218 頁，本院│                  │事實│
│  │        │            │克、甲基安非他命10│  卷一第119 頁，本│                  │欄一│
│  │        │            │公克以上）。      │  院卷二第72、127 │                  │㈢。│
│  │        ├──────┼─────────┤  頁）。          │                  │    │
│  │        │甲○○位在屏│乙○○於左列時間，│②被告甲○○於警詢│                  │    │
│  │        │東縣屏東市凌│在左列地點，轉讓上│  及偵訊中之證述（│                  │    │
│  │        │雲路99號居所│列數量之海洛因、甲│  偵5900卷第11至12│                  │    │
│  │        │內。        │基安非他命予甲○○│  、29至30、120 、│                  │    │
│  │        │            │，供其施用。      │  153 頁）。      │                  │    │
└─┴────┴──────┴─────────┴─────────┴─────────┴──┘
附表四： 
┌──┬───────┬──┬──────────────────┐
│編號│扣案物品      │數量│備註                                │
├──┼───────┼──┼──────────────────┤
│1   │海洛因        │1 包│1.即警一卷第35頁扣押物品目錄表順位1 │
│    │              │    │  。                                │
│    │              │    │2.乙○○所有。                      │
│    │              │    │⒊含包裝袋1 只，檢驗前淨重0.051 公克│
│    │              │    │  、檢驗後淨重0.041 公克。          │
│    │              │    │⒋見卷附高雄市立凱旋醫院109年4月28日│
│    │              │    │  高市凱醫驗字第64235 號濫用藥物成品│
│    │              │    │  檢驗鑑定書（下稱鑑定書一，毒偵686 │
│    │              │    │  卷第93頁）。                      │
├──┼───────┼──┼──────────────────┤
│2   │海洛因        │1 包│1.即警一卷第35頁扣押物品目錄表順位2 │
│    │              │    │  。                                │
│    │              │    │2.乙○○所有。                      │
│    │              │    │⒊含包裝袋1 只，檢驗前淨重0.029 公克│
│    │              │    │  、檢驗後淨重0.018 公克。          │
│    │              │    │⒋見卷附鑑定書一。                  │
├──┼───────┼──┼──────────────────┤
│3   │甲基安非他命  │1 包│1.即警一卷第35頁扣押物品目錄表順位3 │
│    │              │    │  。                                │
│    │              │    │2.乙○○所有。                      │
│    │              │    │⒊含包裝袋1 只，檢驗前淨重0.011 公克│
│    │              │    │  、檢驗後檢體用罄。                │
│    │              │    │⒋見卷附高雄市立凱旋醫院109 年5 月19│
│    │              │    │  日高市凱醫驗字第64355 號濫用藥物成│
│    │              │    │  品檢驗鑑定書（下稱鑑定書二，毒偵68│
│    │              │    │  6 卷第87至91頁）。                │
├──┼───────┼──┼──────────────────┤
│4   │甲基安非他命  │1 包│1.即警一卷第35頁扣押物品目錄表順位4 │
│    │              │    │  。                                │
│    │              │    │2.乙○○所有。                      │
│    │              │    │⒊含包裝袋1 只，檢驗前淨重0.124 公克│
│    │              │    │  、檢驗後淨重0.111 公克。          │
│    │              │    │⒋見卷附鑑定書二。                  │
├──┼───────┼──┼──────────────────┤
│5   │甲基安非他命  │1 包│1.即警一卷第35頁扣押物品目錄表編號5 │
│    │              │    │  。                                │
│    │              │    │2.乙○○所有。                      │
│    │              │    │⒊含包裝袋1 只，檢驗前淨重0.081 公克│
│    │              │    │  、檢驗後淨重0.070公克。           │
│    │              │    │⒋見卷附鑑定書二。                  │
├──┼───────┼──┼──────────────────┤
│6   │甲基安非他命  │1 包│1.即警一卷第35頁扣押物品目錄表順位6 │
│    │              │    │  。                                │
│    │              │    │2.乙○○所有。                      │
│    │              │    │⒊含包裝袋1 只，檢驗前淨重0.122 公克│
│    │              │    │  、檢驗後淨重0.111 公克。          │
│    │              │    │⒋見卷附鑑定書二。                  │
├──┼───────┼──┼──────────────────┤
│7   │甲基安非他命  │1 包│1.即警一卷第35頁扣押物品目錄表順位7 │
│    │              │    │  。                                │
│    │              │    │2.乙○○所有。                      │
│    │              │    │⒊含包裝袋1 只，檢驗前淨重0.117 公克│
│    │              │    │  、檢驗後淨重0.103 公克。          │
│    │              │    │⒋見卷附鑑定書二。                  │
├──┼───────┼──┼──────────────────┤
│8   │甲基安非他命  │1 包│1.即警一卷第35頁扣押物品目錄表順位8 │
│    │              │    │  。                                │
│    │              │    │2.乙○○所有。                      │
│    │              │    │⒊含包裝袋1 只，檢驗前淨重0.134 公克│
│    │              │    │  、檢驗後淨重0.121 公克。          │
│    │              │    │⒋見卷附鑑定書二。                  │
├──┼───────┼──┼──────────────────┤
│9   │甲基安非他命  │1 包│1.即警一卷第35頁扣押物品目錄表順位9 │
│    │              │    │  。                                │
│    │              │    │2.乙○○所有。                      │
│    │              │    │⒊含包裝袋1 只，檢驗前淨重0.058 公克│
│    │              │    │  、檢驗後淨重0.045 公克。          │
│    │              │    │⒋見卷附鑑定書二。                  │
├──┼───────┼──┼──────────────────┤
│10  │甲基安非他命  │1 包│1.即警一卷第35頁扣押物品目錄表順位10│
│    │              │    │  。                                │
│    │              │    │2.乙○○所有。                      │
│    │              │    │⒊含包裝袋1 只，檢驗前淨重0.159 公克│
│    │              │    │  、檢驗後淨重0.143 公克。          │
│    │              │    │⒋見卷附鑑定書二。                  │
├──┼───────┼──┼──────────────────┤
│11  │甲基安非他命  │1 包│1.即警一卷第37頁扣押物品目錄表順位11│
│    │              │    │  。                                │
│    │              │    │2.乙○○所有。                      │
│    │              │    │⒊含包裝袋1 只，檢驗前淨重0.137 公克│
│    │              │    │  、檢驗後淨重0.127 公克。          │
│    │              │    │⒋見卷附鑑定書二。                  │
├──┼───────┼──┼──────────────────┤
│12  │甲基安非他命  │1 包│1.即警一卷第37頁扣押物品目錄表順位12│
│    │              │    │  。                                │
│    │              │    │2.乙○○所有。                      │
│    │              │    │⒊含包裝袋1 只，檢驗前淨重0.159 公克│
│    │              │    │  、檢驗後淨重0.146 公克。          │
│    │              │    │⒋見卷附鑑定書二。                  │
├──┼───────┼──┼──────────────────┤
│13  │甲基安非他命  │1 組│1.即警一卷第37頁扣押物品目錄表順位13│
│    │              │    │  。                                │
│    │              │    │2.乙○○所有。                      │
│    │              │    │⒊含包裝袋1 只，檢驗前淨重0.103 公克│
│    │              │    │  、檢驗後淨重0.091 公克。          │
│    │              │    │⒋見卷附鑑定書二。                  │
├──┼───────┼──┼──────────────────┤
│14  │甲基安非他命  │1 包│1.即警一卷第37頁扣押物品目錄表順位14│
│    │              │    │  。                                │
│    │              │    │2.乙○○所有。                      │
│    │              │    │⒊含包裝袋1 只，檢驗前淨重0.155 公克│
│    │              │    │  、檢驗後淨重0.145 公克。          │
│    │              │    │⒋見卷附鑑定書二。                  │
├──┼───────┼──┼──────────────────┤
│15  │甲基安非他命  │1 包│1.即警一卷第37頁扣押物品目錄表順位15│
│    │              │    │  。                                │
│    │              │    │2.乙○○所有。                      │
│    │              │    │⒊含包裝袋1 只，檢驗前淨重0.158 公克│
│    │              │    │  、檢驗後淨重0.142 公克。          │
│    │              │    │⒋見卷附鑑定書二。                  │
├──┼───────┼──┼──────────────────┤
│16  │甲基安非他命  │1 包│1.即警一卷第37頁扣押物品目錄表順位16│
│    │              │    │  。                                │
│    │              │    │2.乙○○所有。                      │
│    │              │    │⒊含包裝袋1 只，檢驗前淨重0.135 公克│
│    │              │    │  、檢驗後淨重0.122 公克。          │
│    │              │    │⒋見卷附鑑定書二。                  │
├──┼───────┼──┼──────────────────┤
│17  │SAMSUNG 廠牌行│1 支│1.即警一卷第37頁扣押物品目錄表順位17│
│    │動電話        │    │  。                                │
│    │              │    │2.乙○○所有，與本案無關。          │
└──┴───────┴──┴──────────────────┘
編號五：
┌──┬──────────┬──┬───────────────┐
│編號│扣案物品            │數量│備註                          │
├──┼──────────┼──┼───────────────┤
│1   │玻璃球管吸食器      │1 個│1.即警二卷第327 頁扣押物品目錄│
│    │                    │    │  表順位1 。                  │
│    │                    │    │2.乙○○所有，供施用毒品所用。│
├──┼──────────┼──┼───────────────┤
│2   │注射針筒（編號1）   │1 支│1.即警二卷第327 頁扣押物品目錄│
│    │                    │    │  表順位2 。                  │
│    │                    │    │2.乙○○所有，供施用毒品所用。│
├──┼──────────┼──┼───────────────┤
│3   │注射針筒（編號2）   │1 支│1.即警二卷第327 頁扣押物品目錄│
│    │                    │    │  表順位3 。                  │
│    │                    │    │2.乙○○所有，供施用毒品所用。│
├──┼──────────┼──┼───────────────┤
│4   │REDMI 廠牌行動電話  │1 支│1.即警二卷第327 頁扣押物品目錄│
│    │                    │    │  表順位4 。                  │
│    │                    │    │2.含門號0000000000號SIM 卡1 張│
│    │                    │    │  。                          │
│    │                    │    │2.乙○○所有，與本案無關。    │
├──┼──────────┼──┼───────────────┤
│5   │小米廠牌行動電話    │1 支│1.即警二卷第327 頁扣押物品目錄│
│    │                    │    │  表順位5 。                  │
│    │                    │    │2.含門號0000000000號SIM 卡1 張│
│    │                    │    │  。                          │
│    │                    │    │3.甲○○所有，與本案無關。    │
├──┼──────────┼──┼───────────────┤
│6   │IPHONE廠牌行動電話  │1 支│1.即警二卷第327 頁扣押物品目錄│
│    │                    │    │  表順位6 。                  │
│    │                    │    │2.不含SIM 卡。                │
│    │                    │    │3.甲○○所有，與本案無關。    │
└──┴──────────┴──┴───────────────┘
卷別對照表：                                                                              
┌──────┬──────────────────────────┐
│簡稱        │卷別                                                │
├──────┼──────────────────────────┤
│警一卷      │屏東縣政府警察局屏東分局屏警分偵字第10931273000 號卷│
├──────┼──────────────────────────┤
│警二卷      │屏東縣政府警察局內埔分局內警偵字第10931515200 號卷  │
├──────┼──────────────────────────┤
│警三卷      │屏東縣政府警察局內埔分局內警偵字第11030021400 號卷  │
├──────┼──────────────────────────┤
│他885 卷    │臺灣屏東地方檢察署109 年度他字第885 號卷            │
├──────┼──────────────────────────┤
│他886 卷    │臺灣屏東地方檢察署109 年度他字第886 號卷            │
├──────┼──────────────────────────┤
│毒偵686 卷  │臺灣屏東地方檢察署109 年度毒偵字第686 號卷          │
├──────┼──────────────────────────┤
│偵5899卷    │臺灣屏東地方檢察署109 年度偵字第5899號卷            │
├──────┼──────────────────────────┤
│偵5900卷    │臺灣屏東地方檢察署109 年度偵字第5900號卷            │
├──────┼──────────────────────────┤
│偵7130卷    │臺灣屏東地方檢察署109 年度偵字第7130號卷            │
├──────┼──────────────────────────┤
│偵652 卷    │臺灣屏東地方檢察署110 年度偵字第652 號卷            │
├──────┼──────────────────────────┤
│警聲搜665 卷│臺灣屏東地方檢察署109 年度警聲搜字第665 號卷        │
├──────┼──────────────────────────┤
│警聲搜666 卷│臺灣屏東地方檢察署109 年度警聲搜字第666 號卷        │
├──────┼──────────────────────────┤
│查扣526 卷  │臺灣屏東地方檢察署109 年度查扣字第526 號卷          │
├──────┼──────────────────────────┤
│查扣527 卷  │臺灣屏東地方檢察署109 年度查扣字第527 號卷          │
├──────┼──────────────────────────┤
│查扣640 卷  │臺灣屏東地方檢察署109 年度查扣字第640 號卷          │
├──────┼──────────────────────────┤
│查扣31卷    │臺灣屏東地方檢察署110 年度查扣字第31號卷            │
├──────┼──────────────────────────┤
│聲押144 卷  │臺灣屏東地方檢察署109 年度聲押字第144 號卷          │
├──────┼──────────────────────────┤
│聲押145 卷  │臺灣屏東地方檢察署109 年度聲押字第145 號卷          │
├──────┼──────────────────────────┤
│偵聲128 卷  │臺灣屏東地方法院109 年度偵聲字第1128號卷            │
├──────┼──────────────────────────┤
│聲羈145 卷  │臺灣屏東地方法院109 年度聲羈字第145 號卷            │
├──────┼──────────────────────────┤
│聲羈146 卷  │臺灣屏東地方法院109 年度聲羈字第146 號卷            │
├──────┼──────────────────────────┤
│聲630 卷    │臺灣屏東地方法院110 年度聲字第630 號卷              │
├──────┼──────────────────────────┤
│本院卷一    │臺灣屏東地方法院109 年度訴字第558 號卷一            │
├──────┼──────────────────────────┤
│本院卷二    │臺灣屏東地方法院109 年度訴字第558 號卷二            │
└──────┴──────────────────────────┘